臺灣臺中地方法院刑事判決　　　　　　 96年度易緝字第485號
公　訴　人　臺灣臺中地方法院檢察署檢察官
被　　　告　甲○○
上列被告因竊盜案件，經檢察官提起公訴（95年度偵字第26856
、2811號），被告於準備程序中就被訴事實為有罪之陳述，經本
院合議庭評議後裁定由受命法官獨任改行簡式審判程序，判決如
下：
    主    文
甲○○結夥三人以上竊盜，累犯，處有期徒刑捌月。
    犯罪事實
一、甲○○前於民國86年間，因違反肅清煙毒條例案件，經本院
    以85年度訴字第2257號判處應執行有期徒刑4年，甲○○不
    服上訴，經臺灣高等法院臺中分院於86年6月18日以86年度
    上訴字第1051號判決駁回上訴確定，於88年11月30日因縮短
    刑期假釋出監交付保護管束，嗣甲○○於假釋保護管束期間
    ，復因施用毒品案件，經臺灣苗栗地方法院於90年8月3日以
    90年度訴字第157號判決判處有期徒刑8月確定，且經撤銷假
    釋，該2罪接續執行，甫於94年10月16日縮刑期滿執行完畢
    。詎甲○○猶不知悔改，夥同張正旺、張介潮（均業經本院
    以96年度易字第1406號審結）三人以上，共同基於意圖為自
    己不法所有之犯意聯絡，於95年9月21日13時50分許，結夥3
    人騎乘機車，共同前往臺中縣大甲鎮○○路128巷6號旁丙○
    ○之倉庫，由張正旺進入倉庫徒手行竊丙○○所有之肥料噴
    灑器（價值約新臺幣〈下同〉1萬元），張介潮、甲○○則
    負責在外把風，得手後，即由張正旺肩背該肥料噴灑器，而
    由甲○○騎乘機車搭載張介潮、張正旺，前往臺中縣大甲鎮
    ○○路附近之舊貨攤，以3千元之代價，變賣換現，所得款
    項則供3人花用殆盡。
二、案經丙○○訴由臺中縣警察局大甲分局報請臺灣臺中地方法
    院檢察署檢察官偵查起訴。
    理    由
一、按本件被告甲○○所犯係死刑、無期徒刑、最輕本刑為3年
    以上有期徒刑以外之罪，其於準備程序就前揭被訴事實為有
    罪之陳述，經受命法官告知簡式審判程序之旨，並聽取其與
    公訴人之意見後，本院認無不得或不宜改依簡式審判程序進
    行之處，爰依刑事訴訟法第273條之1第1項，裁定本件由受
    命法官獨任進行簡式審判程序，合先敘明。
二、訊據被告甲○○對其有於上揭時、地，夥同同案被告張正旺
    、張介潮，結夥三人共同前往行竊告訴人丙○○所有之肥料
    噴灑器，得手後再持以變賣換現花用等情，業於本院審理時
    坦承不諱，核與證人即告訴人丙○○於警詢及本院審理中指
    訴之情節相符，且經同案被告張正旺、張介潮分別供承在卷
    ，並有案發現場監視器所拍攝畫面之翻拍照片6張在卷可稽
    ，足徵被告前開自白確與事實相符。是本件事證明確，被告
    犯行堪以認定，應予依法論科。
三、按刑法上所謂結夥三人以上係指有共同犯罪之故意，結為一
    夥而言，把風行為，在排除犯罪障礙，助成犯罪之實現，在
    合同意思範圍內分擔犯罪行為之一部，故亦係共同正犯而應
    計入結夥之內（最高法院72年臺上字第3201號判決意旨參照
    ）。是核被告甲○○所為，係犯刑法第321條第1項第4款之
    結夥三人以上竊盜罪。被告甲○○與同案被告張正旺、張介
    潮就前開竊盜犯行間，有共同實行犯罪之犯意聯絡及行為分
    擔，為共同正犯。查被告甲○○前於86年間，因違反肅清煙
    毒條例案件，經本院以85年度訴字第2257號判處應執行有期
    徒刑4年，甲○○不服上訴，經臺灣高等法院臺中分院於86
    年6月18日以86年度上訴字第1051號判決駁回上訴確定，於
    88年11月30日因縮短刑期假釋出監交付保護管束，嗣甲○○
    於假釋保護管束期間，復因施用毒品案件，經臺灣苗栗地方
    法院於90年8月3日以90年度訴字第157號判決判處有期徒刑8
    月確定，且經撤銷假釋，該2罪接續執行，甫於94年10月16
    日縮刑期滿執行完畢等情，有臺灣高等法院被告前案紀錄表
    及臺灣臺中地方法院檢察署刑案資料查註紀錄表各1份在卷
    足憑，被告甲○○前受有期徒刑之執行完畢後，5年以內故
    意再犯本件有期徒刑以上之罪，為累犯，應依刑法第47條第
    1項之規定，加重其刑。爰審酌被告甲○○不思循正途獲取
    生活所需，卻以行竊他人財物變現之方式，而滿足個人需求
    ，造成告訴人之財產損害及生活不便，且迄今尚未與被害人
    達成和解，惟考量其所竊物品價值尚非甚鉅，犯罪手段平和
    ，且犯罪所得不高，犯後坦承全部犯行，態度良好等一切情
    狀，量處如主文所示之刑，以示懲儆。
四、末按，按中華民國96年罪犯減刑條例第5條明定：「本條例
    施行前，經通緝而未於中華民國96年12月31日以前自動歸案
    接受偵查、審判或執行者，不得依本條例減刑」，即依本條
    例應減刑之通緝犯須於一定期限內自動歸案接受偵查、審判
    或執行，始能獲邀減刑寬典。查本件被告甲○○前經本院依
    法傳喚、拘提無著後，於中華民國96年罪犯減刑條例於96年
    7月16日施行前，經本院於96年5月25日發布通緝在案（96年
    度易字第1406號），嗣於96年9月30日22時40分許，方為警
    在臺中市○○○街與漢口南二街口為警查獲逮捕歸案，此有
    本院96年中院彥刑緝字第447號通緝書、96年中院彥刑銷字
    第1034號撤銷通緝書、臺中市警察局第一分局通緝案件報告
    書暨被告於緝獲後所製作之警詢筆錄等件在卷可參，顯見被
    告並非於96年12月31日前自動歸案接受審判，依前開中華民
    國96年罪犯減刑條例第5條規定，本件自無減刑之適用，併
    予敘明。
據上論斷，應依刑事訴訟法第273條之1第1項、第299條第1項前
段，刑法第28條、第321條第1項第4款、第47條第1項，判決如主
文。
本案經檢察官乙○○到庭執行職務
中　　華　　民　　國　　96　　年　　10　　月　　31　　日
　　　　　　　　　臺灣臺中地方法院刑事第五庭
                      法  官  吳崇道
以上正本證明與原本無異。
如不服本判決，應於收受送達後10日內向本院提出上訴書狀（應
敘述具體理由並附繕本）。
上訴書如未敘述理由，應於上訴期間屆滿後20日內補提理由書於
本院。
　　　　　　　　　　　書記官　黃舜民
中　　華　　民　　國　　96　　年　　10　　月　　31　　日
附錄論罪科刑法條
中華民國刑法第321條：
犯竊盜罪而有左列情形之一者，處6月以上、5年以下有期徒刑：
一  於夜間侵入住宅或有人居住之建築物、船艦或隱匿其內而犯之
    者。
二  毀越門扇、牆垣或其他安全設備而犯之者。
三  攜帶兇器而犯之者。
四  結夥三人以上而犯之者。
五  乘火災、水災或其他災害之際而犯之者。
六  在車站或埠頭而犯之者。
前項之未遂犯罰之。
